# 试生产期间单位成本核算及转固时间

提问人：文 远 时间：2022-09-23 13:20:46
请教陈版： 1 、公司刚成立 2 年的化工企业， 7 月份刚进行试生产（应急管理局出具的试生产文件，试生产 10 个月），试生产期间由于未负荷生产，单位成本很高（主要是产量较小，分摊的制造费用、燃料动力成本很高），公司将实际成本分拆两部分：一部分目标标准成本（目标单位标准成本=原材料实际单位成本+实际单位人工成本+标准单位制造费用+标准单位燃料动力费用）
计入生产成本；剩余部分计入在建工程。
2 、公司目前已经陆续生产出产品，在建工程转固日期能否按照试生产期间结束后转固，还是以完工验收证明日期转固。请陈版指教，谢谢！{:1_388:}{:1_388:}

回答人：chenyiwei
1 、对于未满负荷试生产导致分摊的超比例固定制造费用，应注意了解试生产期（ 10 个月）以及试生产期内的低负荷运转，是否为相关行业内的惯例或者法律法规的强制性要求。如果是，则超出部分计入在建工程成本是合理的（符合“必要支出”的认定条件）；但如果行业惯例或者适用的法律法规并无这方面的限制，只是由于市场需求不足导致的低负荷运转，则超出部分应计入损益处理。
2 、除了产出合格产品以外，还要考虑安全设施等辅助生产条件是否也已一并达标，具备了投入正常商业运行的基本条件。如果不能确定的，则还是以验收为准。